臺灣臺中地方法院刑事判決
111年度易字第2080號
聲  請  人  臺灣臺中地方檢察署檢察官
被      告  江家瑀


上列被告因妨害名譽案件，經檢察官聲請簡易判決處刑（111年
度偵字第31099號），本院認不得逕以簡易判決處刑，改行通常
程序（原案號：111年度中簡字第1968號），判決如下：
    主    文
本件公訴不受理。
    理    由
一、聲請簡易判決處刑意旨如附件聲請簡易判決處刑書所載。
二、告訴乃論之罪，告訴人於第一審辯論終結前，得撤回其告訴
    ；告訴乃論之罪，其告訴經撤回者，應諭知不受理之判決；
    不受理之判決，得不經言詞辯論為之。刑事訴訟法第238 條
    第1 項、第303 條第3 款、第307 條分別定有明文。
三、經查：本件被告經檢察官以涉犯刑法第309條第1項之公然侮
    辱罪聲請簡易判決處刑，依照刑法第314條規定係屬告訴乃
    論之罪，並經告訴人提出告訴。嗣被告與告訴人經本院調解
    成立，告訴人並於民國111年10月12日具狀撤回告訴，有本
    院調解筆錄、聲請撤回告訴狀在卷可稽，爰改行通常程序，
    並不經言詞辯論，逕諭知不受理之判決。　　
據上論斷，應依刑事訴訟法第303 條第3 款、第307 條，判決如
主文。
中　　華　　民　　國　　111 　年　　10　　月　　20　　日
                  刑事第一庭    法  官  徐煥淵
以上正本證明與原本無異。
如不服本判決應於收受送達後20日內向本院提出上訴書狀，並應
敘述具體理由；其未敘述上訴之理由者，應於上訴期間屆滿後20
日內向本院補提理由書（均須按他造當事人之人數附繕本）「切
勿逕送上級法院」。
告訴人或被害人如不服判決，應備理由具狀向檢察官請求上訴，
上訴期間之計算，以檢察官收受判決正本之日起算。
                         　　　　書記官  陳麗靜
中　　華　　民　　國　　111 　年　　10　　月　　20　　日
附件：
臺灣臺中地方檢察署檢察官聲請簡易判決處刑書
                                    111年度偵字第31099號
　　被　　　告　江家瑀　男　52歲（民國00年0月0日生）
　　　　　　　　　　　　住○○市○○區○○路000巷00號3樓
　　　　　　　　　　　　國民身分證統一編號：Z000000000號
上列被告因妨害名譽案件，業經偵查終結，認為宜以簡易判決處
刑，茲將犯罪事實及證據並所犯法條分敘如下：
　　　　犯罪事實
一、江家瑀於民國111年6月21日晚間8時19分許，在臺中市烏日
    區站區二路8號「高鐵臺中站」人工售票9號窗口，臨櫃向站
    務員吳育豪購買高鐵北上車票時，因不滿吳育豪未事先告知
    以信用卡刷卡購票享有優惠權益，心生不悅，竟當場基於公
    然侮辱之犯意，在不特定多數公眾得共見共聞之高鐵售票櫃
    台前，公然以「操你媽」穢語辱罵吳育豪5次，致吳育豪名
    譽受損。嗣經吳育豪報警處理，因而查悉上情。
二、案經吳育豪訴由內政部警政署鐵路警察局臺中分局報告偵辦
    。
　　　　證據並所犯法條
一、本案被告江家瑀於偵查中傳喚並未到庭，其於警詢時矢口否
    認上情，辯稱：伊當時並無辱罵告訴人吳育豪之犯意，該詞
    語只是口頭禪而已云云。惟查：上開犯罪事實，業據告訴人
    於警詢陳稱明確，復經證人何宜諺於警詢時證稱甚詳，並有
    現場對話錄音譯文、現場監視器錄影畫面翻拍照片、受理各
    類案件紀錄表、受(處)理案件證明單等各1份在卷可參，是
    被告辯稱伊僅係講口頭禪云云，顯與事實不符，亦與經驗法
    則相違，不足採信。綜上，本件被告犯嫌堪予認定。
二、核被告江家瑀所為，係犯刑法第309條第1項之公然侮辱罪嫌
    。
三、依刑事訴訟法第451條第1項聲請逕以簡易判決處刑。
　　    此　致
臺灣臺中地方法院
中　　華　　民　　國　 111　　年　　8 　　月　　8 　　日
　　　　　　　　　　　　　　  檢  察  官　林俊杰